# 新金融工具下减值准准备相关问题

提问人：devin92 时间：2018-11-01 20:52:01
新准则中划分为以摊余成本计量的金融资产及以公允价值计量且其变动记入其他综合收益的金融资产应当按照预期损失计提减值准备。 如果该金融工具被视为具有较低的信用风险(如准则中所说的高评级的银行定期存款），或者国债，以及其他企业认为信用风险不重大的金融资产（如证券公司的银行存款、拆除资金、逆回购、证券清算形成的应收账款等），是否可以不计提减值准备呢？

回答人：chenyiwei
根据准则规定，“企业确定金融工具在资产负债表日只具有较低的信用风险的，可以假设该金融工具的信用风险自初始确认后并未显著增加。”如果预期在其整个存续期内（或未来 12 个月内）不会发生信用损失的，理论上也可以不确认信用减值损失。

提问人：feinon 时间：2018-11-07 10:21:58
陈版您好， 看了准则应用指南，需要计提信用减值损失的是债权类投资，请问如果以公允价值计量且其变动记入其他综合收益的金融资产是权益工具的话，是否就不用再计提信永减值损失了呢？

回答人：chenyiwei
其他权益投资（FVOCI类别）在新金融工具准则下无需进行减值测试。

提问人：Alisa_wang 时间：2019-01-07 15:56:29
陈老师，应收账款、其他 应收款的减值，还可以用账龄百分比法吗？还是一定要在期末将余额按逾期天数划分，然后相应设置不同逾期相应的计提比例？ 另外，假设按新的金融工具准则测算的减值不同，是设置到当期，还是在期初？

回答人：chenyiwei
新旧金融工具准则下的坏账准备（信用减值准备）差异，在新准则首次执行日视同会计政策变更进行调整，调整方法具体遵循新CAS 22 第八十三条规定。

回答人：chenyiwei
理论上账龄法在新的预期损失模型下仍可用，但其含义和各账龄段坏账计提比例的含义和以前不同。